【裁判字號】    97,訴,3290
【裁判日期】    970822
【裁判案由】    毒品危害防制條例
【裁判全文】
臺灣板橋地方法院刑事判決              97年度訴字第3290號
公  訴  人  臺灣板橋地方法院檢察署檢察官
被      告  甲○○
上列被告因違反毒品危害防制條例案件，經檢察官提起公訴（九
十七年度毒偵字第五三一九號），被告於準備程序中對被訴之事
實為有罪陳述，本院合議庭裁定由受命法官獨任行簡式審判程序
，並判決如下：
    主  文
甲○○施用第一級毒品，累犯，處有期徒刑拾月，扣案海洛因驗
餘淨重零點壹柒陸貳公克、殘渣塑膠袋內之海洛因殘渣（微量無
法秤重）均沒收銷燬之，包裝上開海洛因之塑膠袋壹只、殘渣塑
膠袋共參只均沒收；又施用第二級毒品，累犯，處有期徒刑伍月
，扣案吸食器壹組沒收。應執行有期徒刑壹年，扣案海洛因驗餘
淨重零點壹柒陸貳公克、殘渣塑膠袋內之海洛因殘渣（微量無法
秤重）均沒收銷燬之，包裝上開海洛因之塑膠袋壹只、殘渣塑膠
袋共參只及吸食器壹組均沒收。
    事  實
一、甲○○前於民國九十四年間因施用毒品案件，經依本院九十
    四年度毒聲字第一八三七號裁定送勒戒處所觀察、勒戒後，
    認無繼續施用毒品之傾向，於九十五年三月十四日執行完畢
    釋放出所，並由臺灣板橋地方法院檢察署檢察官以九十五年
    度毒偵緝字第一二四號、九十五年度毒偵字第六０五號、第
    一五九一為不起訴處分確定。又於九十六年間因施用毒品案
    件，經本院以九十五年度訴字第二０四四號分別判處有期徒
    刑八月、三月，應執行有期徒刑十月確定，上開二罪嗣經本
    院以九十六年度聲減字第一一八五號裁定減刑並定應執行有
    期徒刑五月確定，於九十六年七月十六日縮刑期滿執行完畢
    （於本案構成累犯）。詎甲○○未知悔改，明知海洛因、甲
    基安非他命分別係毒品危害防制條例所規定之第一級、第二
    級毒品，不得非法持有、施用，竟於上開觀察、勒戒執行完
    畢釋放後五年內，復基於施用第一級毒品海洛因之犯意，於
    九十七年四月九日上午十二時許（起訴書誤載同月七日十九
    時許），在臺北縣中和市○○路○段七十七號二樓之租屋處
    ，以將毒品海洛因摻入香菸內點燃吸食之方式，施用第一級
    毒品海洛因。甲○○另基於施用第二級毒品甲基安非他命之
    犯意，於同日（即九十七年四月九日）上午十二時許（起訴
    書誤載同月七日十九時許），在上址租屋處，以將甲基安非
    他命置於吸食器加熱燒烤產生白煙吸聞之方式，施用第二級
    毒品甲基安非他命。嗣於九十七年四月九日下午三時二十分
    許，甲○○在上址租屋處因另案通緝案件為警查獲，並扣得
    其所有供施用之海洛因一包（毛重零點四六七公克、淨重零
    點二六七公克，經取樣部分檢驗用罄，驗餘淨重零點一七六
    二公克）、殘渣塑膠袋（內含海洛因殘渣，微量無法秤重）
    三只及其施用甲基安非他命時所用之吸食器一組。
二、案經臺北縣政府警察局中和分局報請臺灣板橋地方法院檢察
    署檢察官偵查起訴。
    理  由
一、訊據被告甲○○對於上揭時地，施用第一級毒品海洛因、第
    二級毒品甲基安非他命之事實，於本院審理中坦承不諱，並
    有其所有供施用之白色粉末一包、內含海洛因殘渣之塑膠袋
    三只、吸食器一組等物扣案可資佐證。又被告經警查獲所採
    集尿液經送鑑定，亦呈海洛因代謝物嗎啡、甲基安非他命陽
    性反應，有臺灣檢驗科技股份有限公司九十七年五月九日（
    檢體編號Ｅ0000000號）濫用藥物檢驗報告、尿液檢
    體監管紀錄表各一紙在卷可稽；且上述扣案白色粉末一包，
    經送交通部民用航空局航空醫務中心鑑定，確為第一級毒品
    海洛因（扣案毛重零點四六七公克、淨重零點二六七公克，
    經取樣部分檢驗用罄，驗餘淨重零點一七六二公克）無誤，
    有該航空醫務中心九十七年五月五日航藥鑑字第０九七二三
    七五號毒品鑑定書一紙附卷可稽；又據被告於本院審理中供
    稱扣案殘渣塑膠袋是伊施用海洛因後剩餘之殘渣袋，袋內殘
    渣是海洛因等語，且被告為警查獲後所採集之尿液送驗亦呈
    海洛因代謝物嗎啡陽性反應，業如前述，堪認扣案殘渣塑膠
    袋三只所含殘渣（微量無法秤重）均為海洛因成分。至被告
    於警詢時固供述其於九十七年四月七日下午七時許在上址租
    屋處施用毒品海洛因、（甲基）安非他命等語，惟據被告於
    本院準備程序、審理中供稱：其係九十七年四月九日當天施
    用上開毒品，警詢筆錄記載其於同月七日施用毒品，是警察
    打錯筆錄等語，且有上開濫用藥物檢驗報告可資佐證，堪認
    被告施用海洛因、甲基安非他命之時間均為九十七年四月九
    日上午十二時許，是起訴書犯罪事實欄記載被告施用上開毒
    品時間為九十七年四月七日下午七時許一節，容有誤會。另
    被告前於九十四年間因施用毒品案件，經依本院九十四年度
    毒聲字第一八三七號裁定送勒戒處所觀察、勒戒後，認無繼
    續施用毒品之傾向，於九十五年三月十四日執行完畢釋放出
    所，並由臺灣板橋地方法院檢察署檢察官以九十五年度毒偵
    字第六０五號、第一五九一號及同年度毒偵緝字第一二四號
    為不起訴處分確定等情，亦有臺灣高等法院被告前案紀錄表
    附卷可憑，足認被告係觀察、勒戒執行完畢釋放後五年內，
    再犯
    本件施用第一級、第二級毒品罪。本案事證明確，被告犯行
    洵堪認定，應依法論科。
二、按海洛因、甲基安非他命係毒品危害防制條例第二條第二項
    第一款、第二款所明定之第一級、第二級毒品，不得非法持
    有、施用。核被告所為，係犯毒品危害防制條例第十條第一
    項之施用第一級毒品海洛因罪，及同條第二項之施用第二級
    毒品甲基安非他命罪。其施用第一級毒品海洛因前後持有海
    洛因，施用第二級毒品甲基安非他命前持有甲基安非他命之
    低度行為，應分別為施用海洛因、甲基安非他命之高度行為
    所吸收，均不另論罪。又被告所犯上開二罪，犯意各別，行
    為互殊，應予分論併罰。查被告有事實所載之有期徒刑執行
    完畢紀錄，有臺灣高等法院被告前案紀錄表在卷可按，其於
    有期徒刑之執行完畢後五年內，故意再犯本件有期徒刑以上
    之刑之二罪，均為累犯，應依刑法第四十七條第一項之規定
    加重其刑。爰審酌被告犯罪之動機、目的、手段，施用毒品
    戕害一己身心健康，尚未對他人造成實際損害，兼衡被告高
    中畢業之智識程度（見警詢筆錄記載），及其犯後坦承犯行
    之態度等一切情狀，分別量處如主文所示之刑，並定其應執
    行之刑。
三、扣案之海洛因一包（驗餘淨重零點一七六二公克）及扣案殘
    渣塑膠袋三只內所含之海洛因殘渣（微量無法秤重），均係
    查獲之第一級毒品，俱如前述，應依毒品危害防制條例第十
    八條第一項前段之規定，宣告沒收銷燬之；另鑑定取樣之海
    洛因部分，因檢驗用罄而滅失，爰不另為沒收銷燬之諭知。
    又包裝上開海洛因之塑膠袋一只、殘渣塑膠袋三只及吸食器
    一組，均為被告所有，分別供其施用海洛因、甲基安非他命
    犯罪所用之物，業據被告供明在卷，爰依刑法第三十八條第
    一項第二款規定，宣告沒收之。
據上論斷，應依刑事訴訟法第二百七十三條之一第一項、第二百
九十九條第一項前段，毒品危害防制條例第十條第一項、第二項
、第十八條第一項前段，刑法第十一條前段、第四十七條第一項
、第三十八條第一項第二款、第五十一條第五款，判決如主文。
本案經檢察官鄭潔如到庭執行職務。
中    華    民    國    97    年    8     月    22    日
                  刑事第十六庭  法  官  楊 志 雄
以上正本證明與原本無異
如不服本判決應於送達後10日內向本院提出上訴狀
                                書記官  陳 春 銘
中    華    民    國    97    年    8     月    22    日
附錄本案論罪科刑法條全文：
毒品危害防制條例第十條
施用第一級毒品者，處六月以上五年以下有期徒刑。
施用第二級毒品者，處三年以下有期徒刑。


司法院資訊處製作；財團法人民間司法改革基金會備份。
